臺灣桃園地方法院交通事件裁定　　　　　　　　　　九十三年度交聲字第四０一號
　　原處分機關　交通部公路總局新竹區監理所桃園監理站
　　異　議　人　甲○○　男　三.
右列受處分人因違反道路交通管理處罰條例案件，對於交通部公路總局新竹區監理所
桃園監理站民國九十三年六月三十日所為之處分（原處分：桃監裁罰字第裁五二—Ｚ
Ａ0000000號），聲明異議，本院裁定如左：
    主  文
異議駁回。
    理  由
一、聲明異議意旨略以：受處分人即異議人於民國九十二年五月十三日駕駛Ｚ８—三
    ００八號自小客車，行經國道二號西向七點三公里時，因駕駛上開自小客車超速
    而被取締，此原為一單純的交通違規事件，但所持異議的原因為取締的過程不合
    法，一、取締的雷達測速照相器架設隱密不易察覺。二、執法者未著公服，緊身
    著便服，此事經電視媒體報導，異議人因而得悉，令政府直至今年六月才修訂交
    通法-可使用隱密的方式來取締交通違規，但執法者需著公服，因對於原違規事
    件取締過程中不合法，因而提出異議云云。
二、原處分機關裁罰事實及理由略以：異議人於九十二年七月七日向交通部公路總局
    新竹區監理所桃園監理站（下稱桃園監理站）陳述，未收到舉發違反道路交通管
    理事件通知單（下稱違規通知單），經桃園監理站轉請舉發單位查復該違規通知
    單因招領逾期退回，桃園監理站於九十二年八月十五日以違稽字第０九二０００
    七八八九號函覆異議人：「違規屬實，並限九十二年九月九日前繳納最低罰鍰新
    臺幣（下同）三千元，逾期加重處罰」，惟異議人為依限繳納罰鍰，於九十三年
    六月三十日至桃園監理站要求開立裁決書，並當場簽收，並於九十三年七月十六
    日向桃園監理站提出聲明異議，經桃園監理站轉請舉發單位查復：「本案係本隊
    值勤員警以雷達測速照相器拍照存證逕行舉發，經查該處法定速率限制為時速九
    十公里，沿途標誌明確，而本隊在執法上均採寬容十公里，非法定速度上限，使
    用之儀器均經經濟部標準檢驗局檢定合格，該車行車速度一０二公理，超速十二
    公里，違規事實明確。」，桃園監理站遂依前開違規事實，違反前項所揭規定，
    再依道路交通管理事件統一裁罰基準及處理細則第四十一條第四項規定，填製桃
    監裁罰字第裁五二—ＺＡ0000000號裁決書，處罰異議人六千元，並記違
    規點數一點，於法並無不合等語。
三、按汽車行駛高速公路應依限速標誌指示；汽車行駛於高速公路或設站管制之道路
    ，而不遵管制之規定者，處汽車駕駛人新臺幣三千元以上六千元以下罰鍰；汽車
    駕駛人違反本條例第三十三條者，除依原條款處罰鍰外，並予記違規點數一點，
    高速公路交通管制規則第五條第一項前段，道路交通管理處罰條例第三十三條第
    一項及第六十三條第一項第一款分別定有明文。
四、經查：
  (一) 異議人於九十二年五月十三日七時二十一分許，駕駛Ｚ８—三００八號自小客
     車，行經國道二號西向七點三公里之最高限速九十公里之路段時，經內政部警
     政署國道公路警察局第一警察隊（下稱：原舉發機關）員警李德龍以雷達測速
     槍測得異議人行車速度達時速一百零二公里，超速十二公里之違規事實，經警
     填製公警局交字第ＺＡ0000000號舉發違反道路交通管理事件通知單舉
     發，異議人於九十二年七月七日向桃園監理站陳述，未收到違規通知單，經桃
     園監理站該轉請舉發單位查復該違規通知單因招領逾期退回，桃園監理站於九
     十二年八月十五日以違稽字第０九二０００七八八九號函覆異議人，限異議人
     於九十二年九月九日前繳納最低罰鍰三千元，逾期加重處罰等語，惟異議人未
     依限繳納罰鍰，並經桃園監理站依法裁處異議人罰鍰六千元並記違規點數二點
     之事實，此有公警局交字第ＺＡ0000000號舉發違反道路交通管理事件
     通知單、異議人超速違規相片一張、桃園監理站桃監裁罰字第裁五二－ＺＡ0
     000000號違反道路交通管理事件裁決書、內政部警政署國道公路警察局
     第一警察隊九十二年七月三十一日公警國一交訴字第Ｚ○○○○○○○○○號
     函、九十三年八月十二日公警國一交訴字第Ｚ○○○○○○○○○號函、九十
     二年八月十五日違稽字第０九二０００七八八九號函、九十三年七月二十一日
     竹監桃字第０九三００一七五四三號號函各一份附卷可參。
   (二)異議人於聲明異議意旨中固不否認，於右揭時地駕駛其所有上開車輛超速，經
     警舉發之事實，惟以前揭情詞置辯。然查交通員警執行勤務，除在維護道路安
     全外，取締違規不法亦屬其執掌之種要職務，在路肩或隱密處取締，並非設計
     陷害用路人，蓋用路人若果遵守相關交通法規，不論員警在何處執行取締勤務
     ，均無所謂陷害用路人之可能存在，故異議人辯稱，取締的雷達測速照相器架
     悉，執法者僅著便服，未著公服值勤云云，惟並未提出任何證據，顯屬其主觀
     臆測之詞，委無足採。
   (三)綜上所述，足認異議人上開所辯，應屬事後空言避就推諉卸責之詞，殊無可採
     。堪認本件異議人之交通違規事實相關事證已臻明確，原處分機關依道路交通
     管理處罰條例第三十三條第一項及第六十三條第一項第一款規定，對上開車輛
     駕駛人即異議人裁處罰鍰六千元，並記違規點數一點，核無違誤。是以本件異
     議人之聲明異議為無理由，應予駁回。
五、據上論斷，應依道路交通管理處罰條例第八十七條第二項，道路交通案件處理辦
    法第十九條，裁定如主文。
中　　　華　　　民　　　國　　九十三　　年　　 十一 　　月　　 三十 　　日
                                臺灣桃園地方法院交通法庭
                                    法  官  黃永定
右正本證明與原本無異。
如不服本裁定，應於裁定送達後五日內，向本院提出抗告狀。
                                    書記官  施春祝
中　　　華　　　民　　　國　　九十三　　年　　 十一 　　月　　 三十 　　日
